臺灣高雄地方法院刑事判決　　　　　　　96年度易字第3213號
公　訴　人　臺灣高雄地方法院檢察署檢察官
被　　　告　甲○○
上列被告因竊盜案件，經檢察官聲請以簡易判決處刑（96年度偵
字第7354號），本院高雄簡易庭認不應逕以簡易判決處刑（96年
度簡字第1744號），移由本院刑事庭改依通常程序審理，嗣因被
告就被訴事實為有罪之陳述，本院並聽取當事人之意見後，改依
簡式審判程序進行，判決如下：
    主  文
甲○○犯竊盜罪，累犯，處有期徒刑參月，減為有期徒刑壹月又
拾伍日；又犯非法由自動付款設備取財罪，累犯，處有期徒刑參
月，減為有期徒刑壹月又拾伍日；又犯非法由自動付款設備取財
罪，累犯，處有期徒刑參月，減為有期徒刑壹月又拾伍日；又犯
非法由自動付款設備取財罪，累犯，處有期徒刑參月，減為有期
徒刑壹月又拾伍日；又犯非法由自動付款設備取財罪，累犯，處
有期徒刑參月，減為有期徒刑壹月又拾伍日。應執行有期徒刑柒
月。
    事  實
一、甲○○前於民國91年間因偽造文書案件，經臺灣士林地方法
    院以92年度士簡字第59號判處有期徒刑2 月，嗣於92年11月
    11日易科罰金執行完畢。詎猶不知悔改，竟意圖為自己不法
    之所有，於95年9 月5 日下午某時許，趁其友人乙○○不注
    意之際，進入乙○○位於高雄市三民區○○○路534 巷9 號
    4 樓住處房間內，徒手竊取乙○○之母親李坤菊所有，委託
    乙○○保管之華南商業銀行（下稱華南銀行）三重分行帳號
    000000000000號提款卡1 張，得手後，復基於以不正方法，
    利用自動付款設備取款之犯意，分別於附表所示之時、地，
    持上開華南銀行提款卡，插入如附表所示銀行所設置之自動
    櫃員機，輸入李坤菊先前記載於上開提款卡上之密碼，而使
    附表所示之自動櫃員機陷於錯誤，以此不正之方法而取得如
    附表所示之現金，共計詐得新臺幣（下同）300,000 元，而
    甲○○取得上開款項後，均花用殆盡。嗣於95年10月9 日下
    午1 時許，乙○○持上開提款卡至自動櫃員機查詢餘額時，
    察覺有異，始循線查悉上情。
二、案經乙○○訴由高雄市政府警察局三民第二分局報告臺灣高
    雄地方法院檢察署檢察官聲請簡易判決處刑。
    理  由
一、按本件被告甲○○所犯係死刑、無期徒刑、最輕本刑為3 年
    以上有期徒刑以外之罪，其於準備程序就前揭被訴事實為有
    罪之陳述，經受命法官告知簡式審判程序之旨，並聽取其與
    公訴人之意見後，本院認無不得或不宜改依簡式審判程序進
    行之處，爰依刑事訴訟法第273 條之1 第1 項、第284 條之
    1 ，裁定本件由受命法官獨任進行簡式審判程序，合先敘明
    。
二、上揭犯罪事實，業據被告於本院審理時坦承不諱，核與告訴
    代理人乙○○於警訊中指訴情節相符，並有華南商業銀行三
    重分行帳號000000000000號活期儲蓄存款存摺影本、華南商
    業銀行同業代收付存款明細表、償還借據影本在卷可佐（見
    警卷第9 至11頁、本院卷第13頁），足認被告自白與事實相
    符。本件事證明確，被告犯行堪以認定。
三、核被告所為，係犯刑法第320 條第1 項之竊盜罪、第339 條
    之2 第1 項之不正利用自動付款設備詐欺罪。被告於附表編
    號1 至5 號（即95年9 月5 日下午2 時22分許至同日下午2
    時25分許）至提款機所為之5 次盜領行為，於附表編號6 至
    10號（即95年9 月6 日上午8 時54分許至同日上午9 時19分
    許）至提款機所為之5 次盜領行為，於附表編號11至13號（
    即95年9 月8 日上午9 時44分許至同日上午9 時45分許）至
    提款機所為之3 次盜領行為，於附表編號14、15號（即95年
    9 月11日上午8 時57分許至同日上午8 時58分許）至提款機
    所為之2 次盜領行為，均係於密切接近之時間實施，侵害同
    一法益，各行為之獨立性極為薄弱，依社會一般觀念，在時
    間差距上，難以強行分開，應視為數個舉動之接續施行，為
    接續犯，各論以一罪。被告所為竊盜罪及不正利用自動付款
    設備取款罪，犯意各別，行為互殊，應予分論併罰。又被告
    有事實欄所列前揭犯罪前科紀錄，有臺灣高等法院被告前案
    紀錄表可稽，其受有期徒刑之執行完畢，5 年以內均故意再
    犯本件有期徒刑以上之罪，均為累犯，應依刑法第47條第1
    項加重其刑。
四、爰審酌被告正值青壯，本應尋求正途獲取所得，僅為貪圖一
    己私利，竟竊取他人提款卡並以之盜領金錢，迄今僅償還35
    ,000 元 即未再償還告訴人分文，其行為自不宜輕宥，惟念
    及被告犯後坦承犯行，態度尚佳，犯罪手段尚屬平和及其犯
    罪之動機、目的、智識程度、生活狀況等一切情狀，各量處
    如主文所示之刑，並定其應執行刑，以資懲儆。又被告所為
    上開犯行之犯罪時間均在96年4 月24日以前，合於減刑條件
    ，爰依中華民國96年罪犯減刑條例第2 條第1 項第3 款之規
    定，均應減其宣告刑2 分之1 如主文所示，並定其應執行之
    刑。
據上論斷，應依刑事訴訟法第273 條之1 第1 項、第284 條之1
、第299 條第1 項前段，刑法第320 條第1 項、第339 條之2 第
1 項、第47條第1 項、第51條第5 款，刑法施行法第1 條之1，
中華民國96年罪犯減刑條例第2 條第1 項第3 款、第7 條，判決
如主文。
本案經檢察官丙○○到庭執行職務。
中　　華　　民　　國　　96　　年　　10　　月　　29　　日
                  刑事第二庭    法　官  錢衍蓁
以上正本證明與原本無異。
如不服本判決應於收受本判決後10日內向本院提出上訴書狀，並
應敘述具體理由，如未敘述上訴理由者，應於上訴期間屆滿後20
日內補提理由書狀於本院（均須按他造當事人之人數附繕本）「
切勿逕送上級法院」。
中　　華　　民　　國　　96　　年　　10　　月　　29　　日
　　　　　　　　　　　　　　　　書記官  秦富潔
附表：
┌──┬─────────────┬────────────────┬─────────┐
│編號│提款時間                  │提款地點                        │提領金額（新臺幣）│
├──┼─────────────┼────────────────┼─────────┤
│ 1  │95年9月5日下午2時22分許   │高雄市○○區○○路317 號上海銀行│20,000元          │
│    │                          │北高雄分行所設置之自動櫃員機    │                  │
├──┼─────────────┼────────────────┼─────────┤
│ 2  │95年9月5日下午2時23分許   │高雄市○○區○○路317 號上海銀行│同上              │
│    │                          │北高雄分行所設置之自動櫃員機    │                  │
├──┼─────────────┼────────────────┼─────────┤
│ 3  │95年9月5日下午2時24分許   │高雄市○○區○○路317 號上海銀行│同上              │
│    │                          │北高雄分行所設置之自動櫃員機    │                  │
├──┼─────────────┼────────────────┼─────────┤
│ 4  │95年9月5日下午2時24分許   │高雄市○○區○○路317 號上海銀行│同上              │
│    │                          │北高雄分行所設置之自動櫃員機    │                  │
├──┼─────────────┼────────────────┼─────────┤
│ 5  │95年9月5日下午2時25分許   │高雄市○○區○○路317 號上海銀行│同上              │
│    │                          │北高雄分行所設置之自動櫃員機    │                  │
├──┼─────────────┼────────────────┼─────────┤
│ 6  │95年9月6日上午8時54分許   │高雄市新興區○○○路233 號玉山銀│同上              │
│    │                          │行七賢分行所設置之自動櫃員機    │                  │
├──┼─────────────┼────────────────┼─────────┤
│ 7  │95年9月6日上午8時56分許   │高雄市新興區○○○路233 號玉山銀│同上              │
│    │                          │行七賢分行所設置之自動櫃員機    │                  │
├──┼─────────────┼────────────────┼─────────┤
│ 8  │95年9月6日上午9時7分許    │高雄市三民區○○○路530 號台北富│同上              │
│    │                          │邦銀行三民分行所設置之自動櫃員機│                  │
├──┼─────────────┼────────────────┼─────────┤
│ 9  │95年9月6日上午9時8分許    │高雄市三民區○○○路530 號台北富│同上              │
│    │                          │邦銀行三民分行所設置之自動櫃員機│                  │
├──┼─────────────┼────────────────┼─────────┤
│ 10 │95年9月6日上午9時19分許   │高雄市○○區○○路317 號上海銀行│同上              │
│    │                          │北高雄分行所設置之自動櫃員機    │                  │
├──┼─────────────┼────────────────┼─────────┤
│ 11 │95年9月8日上午9時44分許   │高雄市三民區○○○路530 號台北富│同上              │
│    │                          │邦銀行三民分行所設置之自動櫃員機│                  │
├──┼─────────────┼────────────────┼─────────┤
│ 12 │95年9 月8日上午9時45分許  │高雄市三民區○○○路530 號台北富│同上              │
│    │                          │邦銀行三民分行所設置之自動櫃員機│                  │
├──┼─────────────┼────────────────┼─────────┤
│ 13 │95年9月8日上午9時45分許   │高雄市三民區○○○路530 號台北富│同上              │
│    │                          │邦銀行三民分行所設置之自動櫃員機│                  │
├──┼─────────────┼────────────────┼─────────┤
│14  │95年9月11日上午8時57分許  │高雄市○○區○○路317 號上海銀行│同上              │
│    │                          │北高雄分行所設置之自動櫃員機    │                  │
├──┼─────────────┼────────────────┼─────────┤
│ 15 │95年9月11日上午8時58分許  │高雄市○○區○○路317 號上海銀行│同上              │
│    │                          │北高雄分行所設置之自動櫃員機    │                  │
└──┴─────────────┴────────────────┴─────────┘
附錄本判決論罪法條：
中華民國刑法第320條
（普通竊盜罪、竊佔罪）
意圖為自己或第三人不法之所有，而竊取他人之動產者，為竊盜
罪，處5 年以下有期徒刑、拘役或5 百元以下罰金。
意圖為自己或第三人不法之利益，而竊佔他人之不動產者，依前
項之規定處斷。
前二項之未遂犯罰之。
中華民國刑法第339條之2
（違法由自動付款設備取得他人之物之處罰）
意圖為自己或第三人不法之所有，以不正方法由自動付款設備取
得他人之物者，處3 年以下有期徒刑、拘役或1 萬元以下罰金。
以前項方法得財產上不法之利益或使第三人得之者，亦同。
